Bryan Key Hernandez

Frontend Developer

Guarenas, Venezuela (GMT-4) (+58) 0424-2014704 bryansan055@gmail.com https://linkedin.com/in/bryansank https://bryansank.aithub.io

Desarrollador web full-stack con más de 3 años involucrado en todo el ciclo de vida del desarrollo de software brindando soluciones de TI para organizaciones privadas que utilizan **JavaScript**, Nodejs, Firebase y Angular. Soy autodidacta, con el objetivo de contribuir a la construcción de soluciones de software de clase mundial junto con equipos dinámicos y de alto rendimiento. Muy interesado y aprendiendo con Platzi diferentes temas como Programación Funcional, React, Next.js y Redux. Si hay buenas ideas, hay un buen producto de software por construir.

EXPERIENCIA

(Arturo's) Preparados Alimenticios Internacionales PAICA, C. A.

Programador Web Senior — Junio, 2016 - Presente

• Cree una manera de generar una factura fiscal mediante el módulo de ODOO de manera personalizada. Esto genero una disminución de uso del cliente en un 90%, y la lectura del .chk se redujo en un 60%. A su vez, permitio a la empresa u ahorro costos en adquisición de módulos de terceros.

Tech Stack: ECMAScript +6, Python, ODOO.

Programador Web Junior — Mayo, 2019 - Junio, 2022

- Cree el sitio OFICIAL de Arturo's (fase desarrollo) GitHub: https://arturos-store-ve.herokuapp.com/home-view aumentando en un 90% la efectividad de las compras, ya que permite que los clientes cosultar sobre los productos de manera online.
- Desarrollé una aplicación móvil / Desktop (Hibrida) para actualización de tasa y precios en los Restaurantes.
 Se logró automatizar el procedimiento de actualización de tasa y precios en un 99% a nivel nacional.
 Creando un servicio automatizado en cada restaurante que aplica estos cambios en tiempo real.
- Migré los sistemas de calidad en la intranet. Rediseñé de manera responsiva la vista desde SharePoint 2010 para las vistas de "Calidad" haciéndolo accesible. Se logró que el 80% del departamento pueda acceder a ello de manera móvil y disminuyendo los tiempos de carga en un 40%.

Tech Stack: JavaScript Vainilla, Typescript, C#, HTML, CSS, Ionic4, Angular, Firebase, MongoDB.

Andromeda Ventures, Analista Programador — Septiembre, 2020 - Noviembre, 2020

 Migración de sistema hecho en SAILS.JS a tecnología NestJs con Typescript para pasarela de pagos. Con esto logré migrar código redundante y practicas obsoletas, a un Back-end en NestJs el cual es más parecido a la estructura de Angular para el Front-end, generando un código 100% más legible y escalable.

Tech Stack: Javascript, Typescript, NodeJs, NestJs, PostgreSQL.

HABILIDADES

Lenguajes de Programación: Intermedio: JavaScript, Typescript, HTML, CSS; Basico: C#, Python

Frameworks y herramientas: Intermedio: Angular, Ionic 4, Nodejs, NestJs, Docker, WSL; Basico: React.js

Base de Datos: Intermedio: Firebase; Basico: PostgreSQL, MongoDB.

Lenguajes: Basico: English; Nativo: Español.

EDUCACION

Bachiller en Ciencias, Guarenas, Miranda. Mayo 2017

CERTIFICACIONES

Platzi -Platzi 2022.